臺灣板橋地方法院民事判決　　　　　　 100年度訴字第2465號
原　　　告　廖碧珠
被　　　告　李旭紅
訴訟代理人　廖姵涵律師
上列當事人間請求侵權行為損害賠償事件，原告提起刑事附帶民
事訴訟，經本院刑事庭裁定移送前來（100 年度交附民字第356
號），本院於民國100 年12月13日言詞辯論終結，判決如下：
    主  文
被告應給付原告新臺幣肆拾壹萬仟肆佰壹拾元，及自民國一
百年八月十四日起至清償日止，按年息百分之五計算之利息。
原告其餘之訴駁回。
訴訟費用由被告負擔十分之七；餘由原告負擔。
本判決第一項得假執行；但被告如以新臺幣肆拾壹萬仟肆佰壹
拾元為原告供擔保後，得免為假執行。
原告其餘假執行之聲請駁回。
    事實及理由
壹、程序方面：
    本件被告經合法通知，未於言詞辯論期日到場，核無民事訴
    訟法第386 條所列各款情形，爰依原告之聲請，由其一造辯
    論而為判決。
貳、實體方面：
一、原告主張：緣被告於民國99年10月25日下午5 時46分許，騎
    乘車牌號碼BT9-177 號重型機車，由西往東方向沿新北市○
    ○區○○路行駛，行經上開路段71號前，本應注意行經行人
    穿越道，遇有行人穿越時，無論有無交通指揮人員指揮或號
    誌指示，均應暫停讓行人先行通過，且依當時情況並無不能
    注意之情事，竟疏於注意及此，仍貿然駕車行進，適有原告
    正由北往南方向沿行人穿越道橫越中山路，被告因閃避不及
    導致人車發生擦撞，造成原告頭部外傷併腦震盪、顏面多處
    擦傷及右上門齒斷裂、頸部拉傷、雙手及右膝挫擦傷等傷害
    。而原告因傷至醫院治療，計支付醫藥費用新臺幣（下同）
    4,813 元；且原告因傷不良於行，由鶯歌住所搭乘計程車往
    返三峽恩主宮醫院，每次往返車資為220元，以15天計，則
    支出交通費用3,300元。又原告為私立樹人高職畢業，目前
    任職於中國砂輪公司，擔任採購課管理師，服務年資33年，
    每日工資為1,350元，因受傷期間78日而無法工作，計損失
    工資收入105,300元。另被告應賠償原告精神慰撫金500,000
    元。是原告爰依侵權行為損害賠償之法律關係，請求被告賠
    償原告共計613,413元。並為聲明：被告應給付原告613,413
    元，及自刑事附帶民事起訴狀繕本送達翌日起至清償日止，
    按年息5%計算之利息。
二、被告經合法通知，未於言詞辯論期日到場，惟據其先前所提
    出之書狀，略以：查原告雖主張因本件車禍而受有損害，並
    因而支出醫療費用等，惟原告並未提出該等單據供被告審閱
    ，被告實無從得知原告所主張之數額是否確為本件車禍所支
    出之費用。而原告另主張勞動能力減損之損害，亦不見原告
    提出相關證明以實其說，則原告是否任職、薪資究為若干及
    其勞動能力減損是否即為本件車禍所致，均待原告先行舉證
    以符法治。又被告係一大陸籍配偶，於87年10月19日結婚，
    婚後在家教夫相子，至95年12月18日經大陸地區註銷戶籍登
    記，始取得臺灣身分證。另被告僅為小學畢業，目前於臺北
    市○○區○○街等工地打零工，每月薪資不固定，約為15,0
    00元至16,000元，且須扶養2個未成年子女，並無任何資力
    。並為聲明：原告之訴駁回。
三、原告主張被告於前開時地，騎乘BT9-177號牌重型機車，由
    西往東方向沿新北市○○區○○路行駛，行經上開路段71號
    前，本應注意行經行人穿越道，遇有行人穿越時，無論有無
    交通指揮人員指揮或號誌指示，均應暫停讓行人先行通過，
    且依當時情況並無不能注意之情事，竟疏於注意及此，仍貿
    然駕車行進，適有原告正由北往南方向沿行人穿越道橫越中
    山路，被告因閃避不及導致人車發生擦撞，造成原告頭部外
    傷併腦震盪、顏面多處擦傷及右上門齒斷裂、頸部拉傷、雙
    手及右膝挫擦傷等傷害之事實，業據提出診斷證明書、醫療
    費用收據等件在卷可稽，復有道路交通事故調查報告表、事
    故現場圖、事故現場照片附於刑事卷可佐，被告於偵查中亦
    承認上開過失行為（見100年5月24日訊問筆錄），並為本院
    100年度交簡字第3630號刑事簡易確定判決所明白審認，且
    被告因過失傷害人，而經本院刑事簡易庭判處有期徒刑2月
    ，亦有本院刑事卷宗影本在卷可參，復有刑事判決之影本1
    份附卷可憑，兩造對於被告就本件車禍之發生確有過失乙節
    ，亦不爭執，自堪信原告前開部分主張之事實為真實。
四、按因故意或過失，不法侵害他人之權利者，負損害賠償責任
    ；不法侵害他人之身體或健康者，對於被害人因此喪失或減
    少勞動能力或增加生活上之需要時，應負損害賠償責任；不
    法侵害他人之身體、健康、名譽、自由、信用、隱私、貞操
    ，或不法侵害其他人格法益而情節重大者，被害人雖非財產
    上之損害，亦得請求賠償相當之金額，民法第184 條第1 項
    前段、第193 條第1 項、第195 條第1 項分別定有明文。本
    件原告既因被告之過失駕駛行為致受有傷害，其依前開規定
    請求被告負損害賠償責任，自屬有據。茲審酌原告得請求之
    損害賠償項目及金額如下：
（一）醫療費用部分：
      原告主張其因本件車禍，而受有頭部外傷併腦震盪、顏面
      多處擦傷及右上門齒斷裂、頸部拉傷、雙手及右膝挫擦傷
      等傷害，而原告因傷至醫院治療，計支付醫藥費用4,813
      元等情，業據提出上述診斷證明書、醫療費用收據等件在
      卷可稽，核屬相符，是原告此部分之請求，自應予准許。
（二）工作損失部分：
      原告主張其目前任職於中國砂輪公司，擔任採購課管理師
      ，服務年資33年，每日工資為1,350元，因受傷期間78日
      而無法工作，計損失工資收入105,300元等語，就原告每
      日工資為1,350元之部分，業據提出薪資明細表1份為證，
      而原告因本件車禍所受骨折之傷害，骨折癒合約需3個月
      ，期間宜休養乙節，有其提出之財團法人恩主公醫院診斷
      證明書其上醫囑欄之記載在卷為憑（見本院100年度交附
      民字第356號卷第3頁），故原告主張其因本件車禍使78日
      共受有105,300元（計算式：1,350元×78 日=105,300元
      ）之工作損失部分，即有理由，應予准許。
（三）就醫交通費用部分：
      原告主張其因本件車禍，自住家至醫院或診所均搭乘計程
      車來回，其中至恩主公醫院每次往返車資為220元，以15
      天計，則支出交通費用3,300元等語，本院參酌原告因本
      件車禍所受有之上開傷害，其搭乘計程車往返醫院診治，
      應屬必要，而依原告所提醫療收據所載原告前往恩主公醫
      院就診之次數亦超過15次，是故原告此部分請求共計3,30
      0元，尚非無據，亦應准許。
（四）精神慰撫金部分：
      按慰撫金之賠償其核給之標準固與財產上損害之計算不同
      ，然非不可斟酌雙方身分、資力與加害程度，及其他各種
      情形核定相當之數額（最高法院著有51年台上字第223號
      判例參照）。查本件原告陳稱其係高職畢業，目前任職於
      中國砂輪公司，擔任採購課管理師，每日工資為1,350元
      ，被告則陳稱伊為小學畢業，目前於工地打零工，每月薪
      資不固定，約為15,000元至16,000元，此據兩造分別陳明
      在卷，另參以本院職權調得兩造之稅務電子閘門財產所得
      調件明細表2份之資料所示，是本院審酌上開兩造之身分
      、地位、經濟能力、被告加害之情節，及原告因本件所受
      之傷害仍需繼續診治始得以回復身體健康，精神上受有相
      當程度之痛苦等一切情狀，認原告請求被告賠償非財產上
      之損害即精神慰撫金以300,000元為允當，逾此金額之請
      求，尚難准許。
（五）綜上，原告得請求之金額為413,413元（計算式：4,813＋
      105,300＋3,300＋300,000＝413,413元）。
五、末按給付無確定期限者，債務人於債權人得請求給付時，經
    其催告而未為給付，自受催告時起，負遲延責任；其經債權
    人起訴而送達訴狀，或依督促程序送達支付命令，或為其他
    相類之行為者，與催告有同一之效力，民法第22 9條定有明
    文。本件被告係於100年8月3日以寄存送達之方式收受刑事
    附帶民事訴訟起訴狀繕本（見本院100年度交附民字第356號
    卷第29頁），於收受後10日發生效力，依上揭規定，被告即
    應自100年8月14日起，負遲延責任。從而，原告依侵權行為
    之法律關係，請求被告給付原告413,413元，及自起訴狀繕
    本送達翌日即100年8月14日起至清償日止，按年息5%計算之
    利息，為有理由，應予准許。逾此範圍之請求，即屬無據，
    為無理由，應予駁回。
六、本件所命給付金額未逾50萬元，依民事訴訟法第389條第1項
    第5款規定，爰不待原告聲請，應依職權宣告假執行，並依
    同法第392條第2項規定，依聲請宣告被告如預供擔保，得免
    為假執行。至原告其餘假執行之聲請，因訴之駁回而失所依
    據，不予准許應並予駁回。
七、本件事證已臻明確，兩造間其餘主張及舉證，經本院審酌後
    認與判決之結果不生影響，不再逐一論列，附此敘明。
八、訴訟費用之依據：民事訴訟法第79條。
中    華    民    國   100    年    12    月    30    日
                  民事第三庭    法  官  邱靜琪
以上正本係照原本作成
如對本判決上訴，須於判決送達後20日內向本院提出上訴狀。如
委任律師提起上訴者，應一併繳納上訴審裁判費。
中    華    民    國   100    年    12    月    30    日
                                書記官  鄭美莉